# 实物出资问题请教

提问人：巫娃 时间：2010-06-01 14:12:50
实物出资，公司法规定应该评估作价，请问一定要评估吗？另外如果评估出来的实物资产为 3000 万，但是股东希望出资实物资产1500 万，货币资金 500 万，剩下的 1500 万是否可以直接做资本公积？

回答人：chenyiwei
回复 沙发 xiaosoo 的帖子基本上赞同你的意见。根据《公司登记管理条例》、《公司注册资本登记管理规定》和财企[2009]46号等规定，以非货币财产出资均应经过评估。相关评估报告也是验资和工商登记中必须取得和提交的基本要件。 在这个案例中，可以视作股东以评估值为 3000 万的实物和 500 万的货币资金共计 3500 万元认缴 2000 万元注册资本，差额 1500 万元的处理应根据全体股东的协议确定，可能作为新设企业的资本公积或者其他应付款处理。

回答人：chenyiwei
回复 10 楼 巫娃 的帖子不是营业外支出，实际上是对子公司的追加投资，与子公司帐面上增加的资本公积相对应，所以母公司不存在计入损失和税前扣除的问题。

回答人：chenyiwei
回复 13 楼 enigma79 的帖子请查阅工商外企字[2006]81号、 102 号文件。